【裁判字號】    89,易,376
【裁判日期】    890601
【裁判案由】    違反公平交易法等
【裁判全文】
臺灣彰化地方法院刑事判決                          八十九年度易字第三七六號
    公  訴  人  臺灣彰化地方法院檢察署檢察官
    被      告  乙○○
    選任辯護人  張正忠律師
右被告因違反商標法等案件，經檢察官提起公訴（八十八年度偵字第七八五四號），
本院判決如左：
    主  文
乙○○連續行使偽造私文書，足以生損害於他人，處有期徒刑月，緩刑貳年。
扣案之仿冒牛仔褲伍拾陸件與其上之彩色吊卡均沒收。
    事  實
一、乙○○係設於彰化縣彰化市○○路五十八號「著巧服飾店」之負責人，意圖營
    利並基於概括犯意，明知綽號「謝姐」不詳姓名、年籍之成年女子與位於台北市
    之「法門服飾店」負責人夏良福（已經台灣台北地方法院以八十八年度易字第三
    三九九號判決）自民國（下同）八十八年五月間起，各以一件新台幣（下同）五
    百元及四百五十元出售予其之牛仔褲，係意圖欺騙他人，使用相同於如附件所示
    ，由美商．麗美司徒勞斯公司（Levi Strauss & Co.，下稱麗美公司）向前經濟
    部中央標準局即今經濟部智慧財產局聲請註冊，且均經申請延展使用期限（註冊
    字號、專用期間均詳如附表所示），分別使用在衣服領袖各類男女老幼之一切內
    外衣長短大衣、雨衣及其他應屬本類之商品、童裝衣服等商品上，仍享有專用權
    之商標圖樣。並該些商標使用之商品牛仔褲等在市場已行銷多年，廣為業界與民
    眾所共知，且該些仿冒之牛仔褲背面口袋上皮革均偽載有「LEVI STRAUSS & CO.
    SAN FRANCISCO,CAL（加利福尼亞州．舊金山．麗美司徒勞斯公司」、「Made in
    U.S.A(美國製)」（附有如附件編號第二號之商標圖樣）；背面口袋上閃電紙標
    上偽載「THE colored Tab and stitched pock design are registered
    trademarks to help you indentify garments only made by Levi Stauss &
    Co.（此彩色吊卡與縫線口袋設計皆為註冊商標，助你確認此衣物僅產自麗美司
    徒勞斯公司）」、「@1994LS & CO（麗美司徒勞斯公司西元一九九四著作權所有
     ）」（附有附表編號第二、四號之商標圖樣）；閃電紙標背面偽載「THE LEVI
    STRAUSS & CO. PROMISE（麗美徒司勞斯公司之保證）」、「A colored tab on
    the back pocket is a regidtered trademark identifying quality garments
    only made Levi Strauss & Co.（此背面口袋上之彩色吊卡為註冊商標，助你確
    認此為高品質衣物僅產自麗美司徒勞斯公司）」（附有附件編號第二號之商標圖
    樣）等表示為麗美公司所生產之產品之偽造文書，足生損害於麗美公司，竟仍予
    購入後，在上址「著巧服飾店」，以一件一千元或九百元之價格，連續將前揭
    仿冒之牛仔褲販賣予陳眉岑及其他不特定之人，而行使前開偽造私文書，足生損
    害於麗美公司，計售出十餘件。嗣因陳眉岑發現所購之牛仔褲為仿冒品，要求退
    貨不遂，報由相關機構轉報警於八十八年七月三十日下午三時十五分許，在上址
    「著巧服飾店」查獲，並扣得仿冒之牛仔褲五十六件及其上之彩色吊卡。
二、案經麗美公司訴由彰化縣警察局報請台灣彰化地方法院檢察署檢察官偵查起訴。
    理  由
一、訊據被告乙○○坦承販賣與扣案牛仔褲相同商品之事實，惟否認有何犯行，辯稱
    ，伊不知購入之牛仔褲係仿冒品云云。經查（一）右揭事實業據告訴人麗美公司
    之代理人林佳陵指訴綦詳，並經證人陳眉岑證述至明，更有仿冒之牛仔褲五十六
    件與其上之彩色吊卡扣案可資佐證。（二）如附件所示之商標圖樣，係麗美公司
    向我國經濟部中央標準局註冊登記，享有商標專用權之圖樣，有經濟部中央標準
    局商標註冊證影本在卷可稽。告訴人亦曾派員向被告購買過仿冒之牛仔褲，有估
    價單與信用卡簽帳單在卷可查。（三）真品牛仔褲，於我國之批發價約在一千二
    百五十元至一千四百三十元之間，建議之市場零售價為二千零八十元至二千三百
    八十元之間，此有告訴人美國利惠國際有限公司臺灣分公司一九九八／九年秋冬
    商品零售價格建議表附卷足資證明，被告以顯不相當之價格販入後，復以顯不相
    當之價格出售予他人，足見被告當有販賣仿冒品之認識。（四）辯護意旨雖以被
    告以前未曾賣過牛仔褲，不會辨別真偽品，非故意犯罪及告訴人商品使用之商標
    並非著名云云置辯，核與證人即被告以前之雇主甲○○與丙○○證述之詞相當，
    但衡以如附表之商標，早已行銷多年，在業者與消費者間為頗具知名度之名牌商
    品，應屬眾知之事實至明，故證人甲○○與丙○○所言不能為被告有利之認定。
    且辯護意旨亦無足採取。（五）又被告販售仿冒之牛仔褲，其上載有麗美公司之
    英文名稱，表示為該公司產品，為私文書，有扣案牛仔褲可稽，既偽造告訴人名
    義標明為該公司出品之物，係表示為該公司真正之產品，自足以生損害於該公司
    ，進而加以行使販賣仿冒之牛仔褲，無解行使偽造私文書之罪責。故綜上，復有
    告訴人所提之真偽品比較相片多幀在卷可稽，被告所辯委無足採，本件事證明確
    ，被告犯行堪加認定。
二、核被告販賣仿冒牛仔褲所為，係犯商標法第六十三條之販賣仿冒商標商品罪。被
    告所販賣之牛仔褲上，既以告訴人美商麗美公司即ＬＥＶＩ  ＳＴＲＡＵＳＳ
    ＆  ＣＯ．名義標明為該公司出品之物，係表示為該公司真正之產品，自足以生
    損害於該公司，依刑法第二百二十條第一項規定，應以準私文書論，並構成刑法
    第二百十六條、第二百十條之行使偽造私文書罪。被告先後多次販賣仿冒商標商
    品、行使偽造私文書之犯行，時間緊接，各觸犯構成要件相同之罪名，顯係各基
    於概括犯意為之，均為連續犯，各應論以一罪，並加重其刑。所犯上開二罪間，
    係一行為所觸犯，為想像競合犯，應從一重之連續行使偽造私文書罪處斷。公訴
    人雖未就被告行使偽造私文書部分起訴，惟依前述該部分與起訴事實，有裁判上
    一罪關係，為起訴效力所及，本院自應併予審判。爰審酌被告犯罪之動機、手段
    、所得之利益非鉅，且犯罪後已經積極與告訴人達成和解，告訴人表明不再追究
    等情，有和解書、切結書附卷可參，其犯後態度良好等情狀，量處如主文所示之
    刑。末查，被告前未曾受過有期徒刑以上刑之宣告，有台灣彰化地方法院檢察署
    刑案資料查註紀錄表與台灣高等法院被告全國前案紀錄表在卷可稽，經此教訓，
    應知所警惕，而無再犯之虞，本院認所宣告之刑，以暫不執行為適當，併宣告緩
    刑二年，以啟自新。扣案之仿冒如附表所示商標之牛仔褲五十六件與其上之彩色
    吊卡，應依商標法第六十四條規定，宣告沒收。
三、公訴意旨另以：如附圖所示之商標圖樣係國際知名商標，為相關大眾所共知，被
    告販賣使用相同於上開商標之商品，致與告訴人公司之商品混淆，尚有違反公平
    交易法第二十條第一項第一款之規定，應依同法第三十五條之規定處斷云云。惟
    查被告犯罪後，公平交易法已於八十八年二月三日修正公布施行，第三十五條修
    正規定違反第二十條第一項之罪者，須先經中央主管機關限期命其停止或改正，
    未停止或更正者，始由司法機關為科刑之處置，即先行政後司法之立法理念，而
    增加該罪處罰之構成要件，屬法律變更之範圍，自應比較新舊法之規定，以資適
    用，而先行政後司法之規定，讓行為人有改正之機會，對被告較為有利，自應適
    用新法。查本件並未經中央主管機關依上開規定限期命被告停止、改正或採取必
    要更正措施，而不符合該條之構成要件，自不成立該罪。惟依公訴意旨認此部分
    ，與前揭有罪部分，有想像競合犯之裁判上一罪之關係，爰不另為無罪之諭知。
據上論斷，應依刑事訴訟法第二百九十九條第一項前段，商標法第六十三條、第六十
四條，刑法第十一條前段、第五十六條、第二百十條、第二百十六條、第二百二十條
第一項、第五十五條，判決如主文。
本案經檢察官林俞妙到庭執行職務。
中      華      民      國      八十九      年      六      月    一    日
                                    臺灣彰化地方法院刑事第三庭
                                            法      官  洪  榮  謙
右正本證明與原本無異。
如不服本判決，應於判決送達後十日內向本院提出上訴狀( 須附繕本 )。
告訴人或被害人對於判決如有不服具備理由請求檢察官上訴者，其上訴期間之計算係
以檢察官收受判決正本之日期為準。
                                            法院書記官  梁  高  賓
中      華      民      國      八十九    年    六    月        二    日
商標法第六十三條
明知為前條商品而販賣、意圖販賣而陳列、輸出或輸入者，處一年以下有期徒刑、拘
役或科或併科新台幣五萬元以下罰金。
商標法第六十四條
犯前二條之罪所製造、販賣、陳列、輸出或輸入之商品不問屬於犯人與否,沒收之。
刑法第二百十條
偽造、變造私文書，足以生損害於公眾或他人者，處五年以下有期徒刑。
刑法第二百十六條行使第二百十條至第二百十五條之文書者，依偽造、變造文書或登載不實事項或使登載不實事項之規定處斷。
刑法第二百二十條
在紙上或物品上之文字、符號，依習慣或特約，足以為表示其用意之證明者，關於本
章之罪，以文書論。
附  表：
        告訴人美商．麗美司徒勞斯公司商標圖樣及註冊號數一覽表
┌──┬───┬───┬───┬───┬───┬───┬───┬───┬───┐
│編號│  一  │  二  │  三  │  四  │  五  │  六  │  七  │  八  │  九  │
├──┼───┼───┼───┼───┼───┼───┼───┼───┼───┤
│商標│      │      │      │      │      │      │      │      │      │
│圖樣│      │      │      │      │      │      ││      │      │
├──┼───┼───┼───┼───┼───┼───┼───┼───┼───┤
│註冊│  第  │  第  │  第  │  第  │  第  │  第  │  第  │  第  │  第  │
│    │51004 │70902 │68016 │66948 │768872│67589 │29776 │67587 │110356│
│號數│  號  │  號  │  號  │  號  │  號  │  號  │  號  │  號  │  號  │
├──┼───┼───┼───┼───┼───┼───┼───┼───┼───┤
│ 專 │延展至│延展至│延展至│延展至│延展至│延展至│延展至│延展至│延展至│
│ 用 │民國九│民國九│民國九│民國九│民國九│民國九│民國九│民國九│民國九│
│ 期 │十二年│十三年│十三年│十二年│十二年│十三年│十七年│十七年│十七年│
│ 間 │一月三│七月三│一月三│十一月│十一月│一月三│二月二│二月二│二月二│
│    │十一日│十一日│十一日│三十日│三十日│十一日│十九日│十九日│十九日│
└──┴───┴───┴───┴───┴───┴───┴───┴───┴───┘


司法院資訊處製作；財團法人民間司法改革基金會備份。
